臺灣臺北地方法院民事判決
111年度訴字第1662號
原      告  邱濟羣  
訴訟代理人  江倍銓律師
            許鳳紋律師
被      告  美商凱密絲股份有限公司

法定代理人  吳秋芬  

被      告  黃受恩  

上二位被告
共      同 
訴訟代理人  林志強律師
            李昕律師  
上列當事人間遷讓房屋等事件，本院於民國111年8月30日言詞辯
論終結，判決如下：
    主  文
被告應連帶給付原告新臺幣玖拾壹萬玖仟陸佰壹拾伍元，及自民
國一一一年二月二十二日起至清償日止，按週年利率百分之五計
算之利息。
原告其餘之訴駁回。
訴訟費用由被告連帶負擔二分之一，餘由原告負擔。
本判決第一項原告以新臺幣參拾萬陸仟伍佰參拾捌元為被告供擔
保後，得假執行。但被告如以新臺幣玖拾壹萬玖仟陸佰壹拾伍元
為原告預供擔保，得免為假執行。
原告其餘假執行之聲請駁回。
    事實及理由
一、原告起訴主張：
　㈠被告美商凱密絲股份有限公司(下稱凱密絲公司)，向原告承
    租原告所有位於西門町商圈之門牌號碼臺北市○○區○○路00號
    1樓房屋(下稱系爭房屋)，租賃期間自民國109年2月15日起
    至114年2月14日止，月租金為新臺幣(下同)28萬6,000元(計
    算式：260,000+10%租賃稅＝286,000)，並應定期於每年2月1
    4日前交付1年份12張房租支票支付，兩造並有簽訂租賃契約
    書（下稱系爭租約）。被告黃受恩為被告凱密絲公司之實際
    負責人(以下與被告凱密絲則合稱被告)，並同意擔任系爭租
    約之連帶保證人且親自簽名其上，依系爭租約第17條約定應
    與被告凱密絲公司負連帶責任。因原告長年旅居國外，無法
    返國收租，故提前於通訊軟體LINE中向被告黃受恩表示，將
    委派訴外人鄒美惠收取110年2月至111年2月(下稱系爭110年
    度)共12個月租金，豈料被告明明占用系爭房屋營業店面至
    今，竟拒絕依系爭租約繳納系爭110年度房租。且被告違反
    系爭租約第4條第2項約定，將系爭房屋之騎樓違法轉租。被
    告截至原告提起本件遷讓房屋訴訟，已積欠系爭110年度房
    租共計12個月之租金合計343萬2,000元(計算式：286,000×1
    2＝3,432,000)，且經原告催討無著(已達土地法第100條第3
    款規定擔保金抵償外達二個月以上)，又被告亦有違反約定
    擅自轉租之情事，則原告自得依系爭租約第6條第1項及民法
    第440條規定，以本起訴狀繕本送達為終止與被告凱密絲公
    司間之系爭租約之意思表示。被告凱密絲公司於系爭租約終
    止後仍繼續占用系爭房屋，應負返還系爭房屋之責，並請求
    被告連帶給付積欠之系爭110年度房租共計343萬2,000元，
    扣除被告提供之保證金220萬元後，尚應給付原告123萬2,00
    0元。此外，對被告抗辯陳述意見如下：
　⒈原告曾秉持著與房客共體時艱，撐過疫情衝擊之善意，故向
    被告提出若一次以「支票」給付「110年2月至111年2月之全
    年度租金」，則原告同意僅收取11個月租金，然被告凱密絲
    公司不但未以支票方式一次給付系爭110年度之全年度租金
    ，更單方面要求原告配合以網路銀行方式清償，被告凱密絲
    公司至今均未以支票、網路銀行或其他任何方式給付原告系
    爭110年度租金，故兩造未達成合意更未簽署租賃合同補充
    協議書，被告凱密絲公司自仍應依照系爭租約第3條約定，
    給付系爭110年度共12個月租金甚明。
　⒉原告訴訟代理人於111年9月6日至系爭房屋現址，發現系爭房
    屋門口、門口側邊、騎樓外側、右側均仍有被告凱密絲公司
    所設之店家招牌，足證被告凱密絲公司並未拆除廣告招牌，
    仍有繼續占用系爭房屋之事實；另由被告提出的被證9影片
    第34-40秒中亦可看出被告未將屋內天花板及牆壁上之燈架
    拆除，顯未清空點交予原告，且被告未將系爭房屋鑰匙交還
    原告，逕自將鑰匙置於系爭房屋內，原告根本無法進屋，又
    如何能說是已經交還系爭房屋給原告。被告凱密絲公司一再
    狡稱已騰空並遷離系爭房屋、拋棄對系爭房屋之占有云云，
    顯非事實，自不可採。
　⒊又依系爭租約第11條約定於期限屆滿前終止租約應由兩造合
    意，始得終止；然被告凱密絲公司於110年11月13日乃片面
    宣稱將於111年2月14日終止系爭租約，然未獲原告同意，故
    被告凱密絲公司辯稱系爭租約於111年2月14日終止云云，顯
    不合法，要無可採。
　⒋又被告凱密絲公司於109年間依系爭租約第3條規定為原告代
    為扣繳10%租賃所得稅，期間均無異議，足見被告凱密絲公
    司明知原告乃符合所得稅法第7條規定之在中華民國境內居
    住之個人，於110年亦應比照辦理，財政部賦稅署亦已公告
    說明應依前年度申報方式申報，如有需要稽徵機關會自行要
    求個案提供相關事證；孰料被告凱密絲公司為拖欠租金竟不
    斷編造藉口，被告凱密絲公司並非稅務主管機關，竟故意不
    比照109年度申報方式申報，且越俎代庖逕以稅務機關自居
    ，無任何證據逕將原告視為非中華民國境內居住之個人，更
    一再要求原告應提出歷年出入境資料供其核對，無視原告於
    110年2月15日即已告知將於110年6月返台處理系爭房屋租賃
    事宜，而仍以無法計算租賃所得稅稅額、補充健保保費為藉
    口，拒不給付租金，顯無理由，被告凱密絲公司辯稱因原告
    未盡協力義務而無法計算租金，其不負租金遲延責任云云，
    顯非事實，要無可採。　
  ㈡原告以本起訴狀為終止系爭租約之意思表示之送達，業如前
    述，被告凱密絲公司於收受原告終止系爭租約意思表示起，
    即為無法律上原因而無權占有系爭房屋。被告凱密絲公司於
    系爭租約終止後仍繼續占用系爭房屋，致原告受有本可將系
    爭房屋出租他人每月獲取28萬6,000元租金之損害，故原告
    爰再依民法第179條規定，請求被告連帶自本起訴狀繕本送
    達翌日起至系爭房屋遷讓返還原告之日止，按月給付每月28
    6,000元相當於租金之不當得利。又依系爭租約第6條第2項
    之約定應為督促債務履行之懲罰性違約金，則原告自得依系
    爭租約第6條第2項約定，請求被告連帶給付終止租約(即起
    訴狀繕本送達)之翌日起，按日給付房租2倍計算之違約金1
    萬9,067元(計算式：286,000÷30×2=19,067，小數點以下四
    捨五入)。又本件被告凱密斯公司因有違反系爭租約情事，
    依系爭租約第15條第5款約定，被告自應再給付原告委任律
    師之費用6萬6,000元。
　㈢爰聲明：⒈被告凱密絲公司應將臺北市○○區○○路00號1樓之系
    爭房屋騰空遷讓返還原告。⒉被告應連帶給付原告129萬8,00
    0元及自本起訴狀繕本送達之翌日起，按年利率百分之五計
    算之利息。⒊被告應連帶自本起訴狀繕本送達之翌日起至返
    還第一項房屋之日止，按月給付原告286,000元。⒋被告應連
    帶自本起訴狀繕本送達之翌日起至返還第一項房屋之日止，
    按日給付原告1萬9,067元。⒌原告願供擔保，請准宣告假執
    行。
二、被告則以：
　㈠兩造間之系爭租約已於111年2月14日終止，是原告另以民事
    起訴狀繕本再為終止，自不生任何效力。被告已於110年11
    月13日向原告表示：「邱先生（即原告）你好，自今年二月
    間詢問你租賃稅以及歷年各項補繳稅額，至今使無得到你積
    極回應，造成我在作業上的困難，因此我（即被告）於此通
    知提前終止合約至111年2月14日。並請與我聯繫核對計算保
    管已久的租金，疫情現已趨緩請儘速處理。」等語（參被證
    2之LINE對話擷圖），益證，被告已提前通知原告系爭租約
    於111年2月14日終止。今系爭租約業已終止，則原告另再以
    民事起訴狀繕本送達為終止之意思表示，自不生任何效力。
　㈡被告已在111年2月11日拋棄對系爭房屋之占有，被告未繼續
    占有使用而受有任何利益，故原告訴之聲明第1項請求返還
    房屋、訴之聲明第3項請求給付相當於租金之不當得利部分
    ，並無理由。系爭租約已於111年2月14日終止，被告已多次
    要求原告點交，原告均置之未理，是被告已提前在111年2月
    11日騰空並遷離系爭房屋，包含騰空房屋、申請提早結算租
    賃標的物水費及電費，及留置系爭房屋大門及電箱鑰匙，拋
    棄對系爭房屋之占有。原告一再宣稱被告未依民法第241條
    規定拋棄占有云云，即無足採。至尚未拆除之廣告招牌、天
    花板及牆壁上燈架，乃原告依系爭租約第13條處理遺留物之
    範疇，對於被告依約即時遷出系爭房屋之客觀事實，自不生
    任何影響。原告在110年11月12日得知系爭租約將於111年2
    月14日終止，有3個月的餘裕可以準備點交，也可透過系爭
    租約所載聯絡方式及通訊軟體聯絡被告，卻牽強主張係被告
    未提供聯繫方式致其未依約點交云云，益徵原告自始未曾打
    算111年2月14日與被告點交，然皆不影響被告已在111年2月
    14日依約即時遷出系爭房屋之客觀事實。
　㈢原告訴之聲明第2項請求給付系爭110年度之租金343萬2,000
    元部分，並不正確。兩造系爭租約係以「當年2月15日至次
    年2月14日」(即系爭110年度)為一年度，因受新冠肺炎疫情
    影響，原告已同意被告就系爭110年度僅須支付原告11個月
    之租金，原告在109年11月7日於通訊軟體LINE稱：「看樣子
    今年疫情隔離14天解除不了。所以暫時無法返台。成都路十
    七號店面（即系爭房屋）可以通知黃先生（即被告）因為疫
    情關係明年免一個月房租。就是下年度只收十一個月租金。
    但是租賃稅及二代健保仍須繳納」，是被告就系爭110年度
    ，僅須支付原告11個月之租金，而非原告所稱12個月。根據
    兩造系爭租約約定，每月租金扣除實付補充健保費及租金收
    入所得稅後，才是被告實付金額。因補充健保費之費率及租
    金收入適用之所得稅稅率調整，補充健保費率自110年1月1
    日起由1.91%調整為2.11%，且原告受疫情影響而未居住於我
    國境內，適用之租金收入所得稅稅率係扣繳20%（而非原來
    的10%），導致被告每月實付金額有所變動及110年1月部分
    溢付，故被告就系爭110年度，應付原告之租金僅為242萬1,
    243元(計算表格詳如被告111年3月30日書狀、見本院卷第19
    頁)，非原告所稱343萬2,000元。又原告亦應於111年2月14
    日前悉數返還被告220萬元之保證金，是被告謹以本民事答
    辯狀為抵銷之意思表示，二者抵銷後，被告僅需給付原告22
    萬1,243元。且因原告違反「配合結算被告實付租金金額，
    俾被告履行租金給付義務」之協力義務，強硬要求被告按以
    往方式辦理實無道理，自不應令被告就應付租金負給付遲延
    之責。系爭租約係約定被告每一年起租日預開全年每月租金
    支票予原告，且被告就每月實付金額，尚應自每月租金扣除
    實付補充健保費及所得稅，始能開立全年度支票交付原告。
    因此，原告自負有「配合結算被告實付租金金額，俾被告履
    行租金給付義務」之協力義務。豈料，原告經被告多次反映
    ，仍捨此協力義務不為，遽要求被告按以往方式辦理（參被
    證6之LINE對話擷圖），參諸民法第230條之規定，實難令被
    告就系爭110年度應付租金負給付遲延之責任。且原告明顯
    不符「中華民國境內居住之個人」要件，其身分認定並無疑
    義，無適用原證11新聞稿之餘地，應以20%計算租金收入所
    得稅。然經被告多次、積極要求原告配合結算，原告均拒絕
    配合，還要求被告協助其逃漏稅。原告指控係被告拒絕未交
    付租金支票云云，殊無足採。
  ㈣系爭租約已為被告終止，是原告另為終止之意思表示不生效
    力，則原告請求給付違約金及律師費之前提並不存在；況且
    ，被告多次催告原告配合點交，原告均置之未理，已構成受
    領遲延，被告自不負任何遲延責任，益徵本件顯與系爭租約
    第6條第2項等約定無涉，原告執此請求實無道理。是原告訴
    之聲明請求給付違約金及律師費部分，並無理由。
　㈤爰答辯聲明：⒈原告之訴暨假執行之聲請均駁回。⒉如受不利
    判決，被告願供擔保請准宣告免為假執行。
三、本院之判斷：　　
　㈠系爭租約何時終止？　
　　按承租人租金支付有遲延者，出租人得定相當期限，催告承
    租人支付租金，如承租人於其期限內不為支付，出租人得終
    止契約；租賃物為房屋者，遲付租金之總額，非達2個月之
    租額，不得依前項之規定，終止契約。其租金約定於每期開
    始時支付者，並應於遲延給付逾2個月時，始得終止契約，
    民法第440條第1項、第2項定有明文。又承租人積欠租金額
    ，除擔保金抵償外，達2個月以上時，出租人始得收回房屋
    ，土地法第100條第3款亦有明文。再土地法第100條第3款關
    於擔保抵償租金之規定，雖僅就未定有期限之租賃而設，然
    在有期限之租賃實具有同一之法律理由，自應類推適用（最
    高法院44年台上字第516號裁判意旨參照）。經查：
　⒈被告自110年2月起未繳納租金，迄111年2月止，已積欠達12
    個月之租金，扣除相當於9個月租金之保證金220萬元，仍積
    欠租金3個月，原告於110年12月16日依系爭租約第14條約定
    送達地址「臺北市○○區○○○路0段00號」(下稱系爭送達地址)
    寄發存證信函催告被告，復以LINE通訊軟體催告被告給付租
    金(見北司補卷第20至24、31頁)，且原告已於起訴狀中表示
    依民法第440條第2項規定向被告為終止租約之意思表示（見
    北司補卷第9頁），而原告起訴狀繕本業於111年2月11日寄
    存送達於被告系爭送達地址，經10日於111年2月21日生送達
    效力，有送達證書可稽（見北司補第41頁），堪認系爭租約
    已於111年2月21日發生合法終止之效力。至原告另主張被告
    亦有擅自轉租之違反系爭租約第4條第2項約定而得終止租約
    部分，因系爭租約既因前述違約事由經合法終止，即無庸再
    予審酌其餘違約事由，附此敘明。
　⒉又被告辯稱於110年11月13日已告知原告系爭租約將於111年2
    月14日提前終止，故系爭租約業經被告於111年2月14日合法
    提前終止云云。而依系爭租約第11條約定：「本契約於期限
    屆滿前得終止租約，乙方(即被告)須提前終止租約時，同意
    甲方(即原告)由保證金扣除違約金及同意甲方以已收租金支
    票兌付違約金」「依前項約定得於期前終止租約者，應於參
    個月前通知對方，並需賠償對方貳個月租金」等語，可見被
    告如欲中途退租即提前終止租約，須提前3個月告知原告且
    應支付2個月租金為賠償。惟查，觀諸被告提出之LINE對話
    擷圖(見本院卷第39頁)，被告雖於110年11月13日通知原告
    於111年2月14日提前終止系爭租約，然被告未同時給付原告
    2個月租金作為賠償，是被告之提前終止租約，與兩造約定
    不符，應不生效力。故被告辯稱系爭租約已於111年2月14日
    合法終止云云，自非可採。
　⒊被告又辯稱就系爭110年度應給付原告租金，因受疫情影響，
    原告已同被告就此年度得減免1個月租金而僅須支付11個月
    之租金等語。依被告提出109年11月7日LINE對話擷圖（見本
    院卷第51頁)，雖有原告提及「成都路十七號店面可以通知
    黃先生因為疫情關係明年免一個月房租。就是下年度只收十
    一個月租金。但是租賃稅及二代健保仍須繳納」等語；惟觀
    諸109年11月7日後之LINE對話擷圖內容顯示，被告未依約開
    立系爭110年度租金支票予原告，故原告於109年12月8日即
    以LINE通訊軟體對被告表示「不再重述!!!請依照合約內容
    約定，租金調漲後。下一年度十一張房租支票交付鄒小姊。
    不必要的合約外要求及干擾，房東免租一個月的善意會被撤
    銷。」等語(見北司補卷第26頁)，足見原告上開109年11月7
    日LINE對話內容係指在被告依約履行開立110年度租金支票
    之情況下，始同意減收租金，惟被告既未依約履行，被告自
    不得再主張享有減免1個租金之利益。故被告辯稱原告已同
    意系爭110年度之租金減為11個月云云，即非有據，未能採
    信。
　⒋另被告辯稱原告拒絕告知租賃所得稅及補充健保費金額而未
    盡協力義務，致被告未能將扣除應給付之租賃所得稅及補充
    健保費後之金額，開立系爭110年度之支票予原告，故被告
    就應付租金無遲延之責云云。惟查，被告業已依照行政法規
    之規定，繳納系爭房屋110年度之租賃所得稅及補充健保費
    ，有被告提出之財政部臺北國稅局各類所得扣繳稅額繳款書
    、衛生福利部中央健康保險署扣費義務人各類所得(收入)補
    充保費繳款書在卷可參(見本院卷第212至246頁)。足見被告
    可自行依法計算上開租賃所得稅及補充健保費之金額，是被
    告主張因原告未盡協力義務，抗辯其就逾期未開租金支票具
    不可歸責事由，不負遲延責任云云，顯非有據。
　㈡原告各項請求是否有理由？　
　⒈積欠租金部分：
　　按承租人應依約定日期，支付租金，民法第439條前段定有
    明文。又押租金之主要目的在擔保承租人租金之給付及租賃
    債務之履行，故租賃關係消滅後，承租人如有欠租或其他債
    務不履行時，其所交付之押租金，發生當然抵充之效力(最
    高法院87年度台上字第1631號判決意旨參照)。次按就租賃
    物應納之一切稅捐，由出租人負擔，民法第427條定有明文
    ；又上開規定非強制規定，當事人得為相反之約定（最高法
    院65年台上字第1119號裁判意旨參照）。經查：
　⑴依系爭租約第3條約定「1.租金(含1.91%租金補充健保費，不
    含10%租賃稅，不含水電及相關規費)每月15日以前繳納。民
    國109年2月15日起每月租金貳拾陸萬元加10%租賃稅 (支票
    為每個月286,000元-1.91%5,463元-10% 28,600元=88.19%代
    扣款後餘額實開251,937元)…以下略」、第12條約定：「…租
    賃扣繳稅款由乙方負擔」等語，有系爭租約在卷可參(見北
    司補卷第13至15頁)。是系爭租約約定之每月租金為26萬元
    外，尚須加計租賃所得之稅金，如租賃所得稅為10%，則為2
    86,000元(計算式：260,000＋〈260,000×10%〉＝286,000)。是
    按兩造約定之每月租金為26萬元，另被告需額外負擔租賃所
    得稅。由此可知，兩造租金計算仍應以每月26萬元為計算，
    而租賃所得稅之稅率不論為10%或20%，應悉由被告額外負擔
    ，被告不得此主張抵扣租金。是本件被告主張原告未居住我
    國境內，租金收入適用之所得稅率自10%調整為20%，致被告
    於110年度繳納每月租賃所得稅57,200元共計11個月金額合
    計62萬9,200元，並主張扣抵租金云云，即屬無據。
　⑵再依上開系爭租約第3條之約定，本件每月租金26萬元不含租
    賃所得稅，但包含補充健保費，而補充健保費於110年度起
    自1.91%調整為2.11%，且被告業已繳納系爭110年度11個月
    補充健保費共計6萬6,385元各節，有被告提出之衛生福利部
    中央健康保險署扣費義務人各類所得(收入)補充保費繳款書
    在卷可參(見本院卷第212至246頁)，故被告抗辯應扣除之補
    充健保費6萬6,385元部分，堪以採信。至被告另主張110年1
    月補充健保費溢付572元部分，未提出繳付110年1月年度租
    金之支票為佐，尚難憑採。
　⑶是本件被告自110年2月起即未再繳納租金，迄系爭租約終止
    時即111年2月21日止，已積欠系爭110年度12個月租金312萬
    元(計算式：260,000×12=3,120,000)，扣除被告已繳納補充
    健保費6萬6,385元，並扣除原告亦同意扣抵之押租金220萬
    元後，原告請求被告給付積欠之租金85萬3,615元(計算式：
    3,120,000－66,385－2,200,000＝853,615)，核屬有據，應予
    准許。
　⒉律師費用部分：
　　按系爭租約第15條第5點其他特約事項約定：「乙方違約遭
    甲方終止租約時，乙方應賠償所有律師、法律救濟、訴訟、
    法庭費用與拖欠租金，亦同意甲方由保證金扣除」等語，而
　　則本件被告有積欠租金之違約事實，依上開約定，被告應賠
    償原告因涉訟所支付之律師費用。而原告因委請律師對被告
    提起本件訴訟已支出6萬6,000元等情，有理宇法律事務所收
    據足憑(見北司補卷第35頁)，是原告依系爭租約第15條約定
    ，請求被告給付律師費6萬6,000元，亦屬有據。
　⒊請求被告騰空遷讓返還系爭房屋，及按月給付相當於租金不
    當得利、違約金部分：
　⑴按有交付不動產義務之債務人，於債權人遲延後，須拋棄其
    占有，始得免除交付義務，在拋棄占有前，尚難謂其交付義
    務已消滅（最高法院76年度台上字第2121號裁判意旨參照）
    。另按系爭租約第6條第2項約定：「乙方於終止租約或租約
    期屆滿不交還房屋，自終止租約或租賃期滿翌日起，乙方應
    支付房租2倍之違約金，乙方亦同意甲方由押租保證金扣除
    ，決無異議」等語，有系爭租約在卷可參(見北司補卷第14
    頁)。查系爭租約固於111年2月21日經原告合法終止後，被
    告即負有返還系爭房屋予原告之義務。然被告已於110年11
    月18日起多次以LINE通訊軟體通知原告於111年2月14日進行
    點交，有LINE對話擷圖在卷可參(見本院卷第43至47頁)，嗣
    被告於111年2月11日提前搬離，並已結清系爭房屋之水費及
    電費(見本院卷第146至154頁)，且將系爭房屋鑰匙留置其內
    ，有被告提出遷出系爭房屋時之錄影光碟1片在卷為佐(見本
    院卷第156頁)，而被告於本件訴訟亦以書狀表明拋棄系爭房
    屋內留存之物品(見本院卷第262頁)，應認被告於111年2月1
    1日所為拋棄占有系爭房屋之情，已符民法第241條所定之要
    件應得免再依系爭租約對原告負返還系爭房屋之義務。即本
    件原告自111年2月11日被告為拋棄占有時起，可逕行進入屋
    內清點屋況及設備，如屋內縱仍遺留物未清理，依系爭租約
    第13條約定亦已視為廢棄物，而可由原告自行處理，且倘發
    見受有損害，亦可另行向被告求償，但難執此謂被告於111
    年2月11日以後，仍有繼續占有系爭房屋之事實存在。足認
    本件被告在系爭租約於111年2月21日終止前，確已自系爭房
    屋遷離，未繼續占有系爭房屋至明。
  ⑵本件被告自111年2月11日以後既未繼續占有使用系爭房屋，
    自無終止後不交還房屋之違約情事，則原告本於民法第767
    條規定，請求被告凱密絲公司將系爭房屋騰空返還原告；本
    於民法第179條不當得利法律關係，請求被告自系爭租約111
    年2月14日終止時起至返還系爭房屋之日止，按月給付原告
    相當於租金之不當利得利；另依系爭租約第6條第2項約定要
    求被告自系爭租約終止日起至返還系爭房屋之日止按日給付
    違約金等請求，於法均屬無據，應予駁回。
　⒋基上，原告得請被告給付積欠租金85萬3,615元、律師費用6
    萬6,000元，共計91萬9,615元(計算式：853,615＋66,000＝91
    9,615)，逾此部分之請求，均屬無據，應予駁回。
  ㈢連帶責任部分：
　　依系爭租約第17條約定，被告黃受恩為系爭租約之連帶保證
    人，應負連帶保證責任，從而，原告請求被告連帶給付91萬
    9,615元，同屬有據。
　㈣法定遲延利息部分：　
　　末按給付有確定期限者，債務人自期限屆滿時起，負遲延責
    任。給付無確定期限者，債務人於債權人得請求給付時，經
    其催告而未為給付，自受催告時起，負遲延責任。其經債權
    人起訴而送達訴狀，或依督促程序送達支付命令，或為其他
    相類之行為者，與催告有同一之效力。民法第229條第1項、
    第2項定有明文。又遲延之債務，以支付金錢為標的者，債
    權人得請求依法定利率計算之遲延利息。但約定利率較高者
    ，仍從其約定利率。應付利息之債務，其利率未經約定，亦
    無法律可據者，週年利率為百分之五，民法第233條第1項、
    第203條亦定有明文。本件起訴狀繕本業於111年2月11日寄
    存送達於被告系爭送達地址，經10日於111年2月21日生送達
    效力，有送達證書可稽（見北司補第41頁），揆諸前揭說明
    ，原告對被告連帶請求自起訴狀繕本送達翌日即111年2月22
    日起至清償日止，按年息5%計算之利息，核無不合，應予准
    許。
四、綜上，原告依系爭租約、連帶保證之法律關係，請求被告連
    帶給付原告如主文第1項所示之金額及遲延利息，為有理由
    ，應予准許，逾此部分之請求則無理由，應予駁回。
五、原告勝訴部分，兩造均陳明供擔保請准宣告假執行或免為假
    執行，於法並無不合，爰分別酌定相當金額准許之。又原告
    敗訴部分，其假執行之聲請即失所附麗，併駁回之。
六、本件事證已臻明確，兩造其餘之攻擊或防禦方法及所用之證
    據，經本院斟酌後，認為均不足以影響本判決之結果，爰不
    逐一論列，附此敘明。
七、訴訟費用負擔之依據：依民事訴訟法第79條、第85條第2項
    。
中　　華　　民　　國　　111 　年　　9 　　月　　30　　日
                  民事第二庭    法　官　林禎瑩
以上正本係照原本作成。
如對本判決上訴，須於判決送達後20日內向本院提出上訴狀。如
委任律師提起上訴者，應一併繳納上訴審裁判費。
中　　華　　民　　國　　111 　年　　9 　　月　　30　　日
                                書記官  葉佳昕